【裁判字號】    99,審訴,2643
【裁判日期】    991231
【裁判案由】    偽造文書
【裁判全文】
臺灣桃園地方法院刑事判決            99年度審訴字第2643號
公  訴  人  臺灣桃園地方法院檢察署檢察官
被      告  游志暉
上列被告因偽造文書案件，經檢察官提起公訴（99年度偵字第22
802 號），被告於本院準備程序進行中，就被訴事實為有罪之陳
述，經本院告知簡式審判程序意旨，並聽取當事人之意見後，本
院合議庭裁定改由受命法官獨任依簡式審判程序審理，並判決如
下：
    主  文
游志暉行使變造公文書，足以生損害於公眾，處有期徒刑壹年。
緩刑參年，緩刑期間付保護管束，並應向指定之政府機關、政府
機構、行政法人、社區或其他符合公益目的之機構或團體提供捌
拾小時之義務勞務。如附表所示變造之入出境章戳共參枚均沒收
。
    事實及理由
一、游志暉因不願其妻知悉其出入境之真正時間，明知其並未於
    如附表「變造後之入出境章戳」欄所示之日期出入境，竟為
    隱瞞其妻，而基於行使變造準公文書之犯意，接續如於附表
    所示之時間、地點，將其所有之中華民國護照（護照號碼：
    第000000000 號）內頁如附表「入出境章戳所在位置」欄所
    示之位置，先以鉛筆先描繪輪廓及字體後，再以藍色細字色
    筆及以髮夾尖處點滴紅色墨水之方式，將入出境查驗章戳日
    期部分，由原本如附表「原入出境章戳」欄所示之戳印，塗
    改成如附表「變造後之入出境章戳」欄所示之戳印，以此方
    式變造內政部入出國及移民署（下稱移民署）表示游志暉曾
    於如附表「原入出境章戳」欄所示之時間入出境、並經該署
    查驗無誤等事實之準公文書，足生損害於移民署所為國民入
    出境管理作業及紀錄之正確性暨公信力。游志暉並先後於民
    國98年4 月19日出境、98年4 月25日入境、98年7 月19日出
    境、98年7 月23日入境、98年8 月15日出境、98年8 月31日
    入境、98年11月23日出境、98年11月27日入境、99年7 月28
    日出境查驗時行使之。嗣於99年8 月5 日下午5 時許，游志
    暉再持上揭護照自香港搭乘長榮航空公司BR-870號班機抵達
    桃園中正國際機場時，在該機場入境查驗檯為內政部移民署
    查驗人員識破而遭查獲，並扣得其所有之上開護照1 本，始
    悉上情。
二、證據名稱：
  (一)被告游志暉於警詢、檢察官偵訊及本院準備程序時之自白。
  (二)內政部入出國及移民署國境事務大隊鑑識調查隊99年8 月5
    日鑑驗書、游志暉之旅客入出境記錄查詢及護照、簽證影本
    、入出國及移民署國境事務大隊扣押物品清單各1 份、扣案
    之護照1 本。
三、按內政部入出國及移民署國境事務大隊查驗人員之公務員，
    於執行入出國境旅客證照查驗職務時，在職務上製作表示入
    出國境旅客經受查驗完畢之證明，縱以戳章型式在護照內頁
    簽證欄上填記，既非護照、旅券之本體，復與關於護照持有
    人之品行、能力、服務或其他相類之證書無涉，自非刑法第
    212 條規定之特種文書，而屬於同法第220 條規定之準公文
    書；再按查驗人員於入出境時加蓋於證欄之查驗戳章，乃用
    以表示查驗出入境人員之出境之證明，即與刑法第220 條所
    稱足以表示其用意之證明者相同，屬準公文書性質（參照最
    高法院81年台非字第175 號判決、最高法院83年度台上字第
    6270號判決意旨參見）。是被告游志暉變造以公文書論之入
    出境查驗戳章並行使之，核其所為係犯刑法第216 條、第22
    0 條第1 項、第211 條之行使變造公文書罪。公訴人認係犯
    同條之行使偽造公文書罪，容有誤會，然業經蒞庭檢察官於
    當庭更正，且偽造、變造公文書既同規定於刑法第211 條，
    自毋庸變更起訴法條，附此敘明。被告變造公文書後復加以
    行使，變造之低度行為已為行使之高度行為所吸收，不另論
    罪。又被告先後多次行使變造準公文書之行為，係本於單一
    之概括犯意為之，其數次行使變造準公文書之犯行間，時空
    密接，均係為完成犯罪行為之舉動，各行為之獨立性極為薄
    弱，依一般社會觀念，各舉動難以強行分開，應視為數個舉
    動之接續實施，合為包括之一行為予以評價，而論以行使變
    造準公文書之接續犯，祇論以一罪。爰審酌被告以變造護照
    內頁之入出境查驗戳章日期之手段，以躲避其妻追查行蹤，
    已嚴重損害於我國入出境主管機關對於入出境管理之正確性
    ，所為誠屬不該，惟念其並未以之從事不法，亦未造成重大
    損害，及犯後坦承犯行，態度良好等一切情狀，量處如主文
    所示之刑。末查，被告前未曾因故意犯罪而受任何有期徒刑
    以上刑之宣告，此有卷附臺灣高等法院被告前案紀錄表可憑
    ，其因一時失慮，誤蹈刑章，信其歷此偵審程序，當知所警
    惕，而無再犯之虞，本院認對被告所宣告之刑，以暫不執行
    為適當，爰逕依刑法第74條第1 項第1 款、第2 項第5 款及
    第93條第1 項第2 款之規定，併宣告緩刑3 年，並於緩刑期
    間付保護管束，及向指定之政府機關、政府機構、行政法人
    、社區或其他符合公益目的之機構或團體提供80小時之義務
    勞務，以啟自新。至扣案之被告所有中華民國護照（護照號
    碼：第000000000 號）中如附表「變造後之入出境章戳」欄
    所示之戳印共3 枚，均係游志暉所變造，且均為被告所有因
    犯罪所生之準公文書，爰均依刑法第38條第1 項第3 款之規
    定，併予宣告沒收。
四、應適用之法條：刑事訴訟法第299 條第1 項前段、第273 條
    之1 第1 項、第310 條之2 、第454 條第1 項，刑法第216
    條、第211 條、第220 條第1 項、第74條第1 項第1 款、第
    2 項第5 款、第93條第1 項第2 款、第38條第1 項第3 款。
五、如不服本判決，得自收受送達之翌日起10日內向本院提出上
    訴狀（應附繕本），其未敘述上訴理由者，應於上訴期間屆
    滿後20日內補提理由書狀於本院，上訴於臺灣高等法院。
本案經檢察官簡方毅到庭執行職務。
中    華    民    國    99    年    12    月    31    日
                        刑事庭  法  官  鍾雅蘭
以上正本證明與原本無異。
                                書記官  陳恩如
中    華    民    國    99    年    12    月    31    日
附錄本案論罪科刑法條：
中華民國刑法第211條
（偽造變造公文書罪）
偽造、變造公文書，足以生損害於公眾或他人者，處 1 年以上 7
年以下有期徒刑。
中華民國刑法第220條
（準文書）
在紙上或物品上之文字、符號、圖畫、照像，依習慣或特約，足
以為表示其用意之證明者，關於本章及本章以外各罪，以文書論
。
錄音、錄影或電磁紀錄，藉機器或電腦之處理所顯示之聲音、影
像或符號，足以為表示其用意之證明者，亦同。
中華民國刑法第216條
（行使偽造變造或登載不實之文書罪）
行使第 210 條至第 215 條之文書者，依偽造、變造文書或登載
不實事項或使登載不實事項之規定處斷。
附表：
┌─┬────┬──────┬───────┬──────┬───────┐
│編│變造時間│變造地點    │入出境章戳所在│原入出境章戳│變造後之入出境│
│號│        │            │位置          │            │章戳          │
├─┼────┼──────┼───────┼──────┼───────┤
│1 │98年4月 │新北市三峽區│護照內頁第18頁│APR.11.2009 │APR.12.2009   │
│  │11日    │中山路307 號│，章號071     │（入境日期）│              │
│  │        │12樓        │              │            │              │
├─┼────┼──────┼───────┼──────┼───────┤
│2 │98年4月 │新北市三峽區│護照內頁第9 頁│APR.26.2005 │APR.26.2009   │
│  │25日    │中山路307 號│，章號091     │（出境日期）│              │
│  │        │12樓        │              │            │              │
├─┼────┼──────┼───────┼──────┼───────┤
│3 │98年11月│新北市三峽區│護照內頁第21頁│NOV.27.2009 │NOV.28.2009   │
│  │27日    │中山路307 號│，章號169     │（入境日期）│              │
│  │        │12樓        │              │            │              │
└─┴────┴──────┴───────┴──────┴───────┘

司法院資訊處製作；財團法人民間司法改革基金會備份。
